臺灣士林地方法院民事裁定
109年度訴字第1245號
原      告  陽信商業銀行股份有限公司

法定代理人  陳勝宏  
訴訟代理人  張旭業律師
被      告  王志強（即王火生之繼承人）

            王志勝（即王火生之繼承人）

            王文玲（即王火生之繼承人）

            王文慧（即王火生之繼承人）


            王文芳（即王火生之繼承人）


            王山地（即王火生之繼承人）

            王正男（即王火生之繼承人）

            王貴川（即王火生之繼承人）

            柯雪玉（即王火生之繼承人）

            王詠誠（即王火生之繼承人）

            王域水（即王火生之繼承人）

            王弘明（即王火生之繼承人）

            王祥仁（即王火生之繼承人）


            王正宇（即王火生之繼承人）



            王嘉玲（即王火生之繼承人）


            王銘哲（即王火生之繼承人）

            王阿屘（即王火生之繼承人）

            王子坊（即黃金澤之繼承人）

            黃國濱（即黃金澤之繼承人）

            黃炎銘（即黃金澤之繼承人）

            黃政宏（即黃金澤之繼承人）

            黃禮鍾（即黃金澤之繼承人）


            王佳雯（即黃金澤之繼承人）


            黃淑萍（即黃金澤之繼承人）



            黃淑娟（即黃金澤之繼承人）


            陳黃杏子（即黃金澤之繼承人)

            陳蕭幼（即陳銀鐘之繼承人、陳杜綿之承受訴訟  
                    人）

            陳宗興（即陳銀鐘之繼承人、陳杜綿之承受訴訟  
                    人)


            王賀麟(即王守固之繼承人)

            王余美華(即王守固之繼承人)


            王于竹(即王守固之繼承人)

            王詩涵（即王守固之繼承人）

            王晴（即王守固之繼承人）

            王世賢（即王守固之繼承人）

            王祝卿（即王守固之繼承人）

            王麗玲(即王守固之繼承人)

            王錦松(即王守固之繼承人)


            盧王秀琴(即王守固之繼承人)


            吳金樹(即謝進益之繼承人)

            謝金木(即謝進益之繼承人)

            王寶珠(即王秀鳳之繼承人)


            王炳鈞(即王秀鳳之繼承人)

            王春子(即王秀鳳之繼承人)

            李俊仁(即王秀鳳之繼承人)

            詹李美淑(即王秀鳳之繼承人)


            張榮基(即王秀鳳之繼承人)

            張榮泰(即王秀鳳之繼承人)

            張美華(即王秀鳳之繼承人)

            張美悅(即王秀鳳之繼承人)

            王民傑(即王蟳之繼承人)

            王民雄(即王蟳之繼承人)

            王碧梅(即王蟳之繼承人)

            王碧琴(即王蟳之繼承人)

            楊文雄(即楊建標、楊儒煇之繼承人)


            楊許桔(即楊建標、楊儒煇之繼承人)


            楊玉千(即楊建標、楊儒煇之繼承人)


            楊惠如(即楊建標、楊儒煇之繼承人)

            楊玉靖(即楊建標、楊儒煇之繼承人)



            楊文煌(即楊建標、楊儒煇之繼承人)

            楊文和(即楊建標、楊儒煇之繼承人)

            楊桂枝(即楊建標、楊儒煇之繼承人)

            楊桂華(即楊建標、楊儒煇之繼承人)

            姚孝煜(即鄭花之繼承人)

            鄭淑滿(即鄭花之繼承人)

            姚金枝(即鄭花之繼承人)

            姚月煌(即鄭花之繼承人)

            闕秀蓮即陳闕秀(即陳朝枝之繼承人)

            陳聖運(即陳朝枝之繼承人)

            陳湘蓉(即陳朝枝之繼承人)

            陳思郁(即陳朝枝之繼承人)

            陳若曦(即陳朝枝之繼承人)

            陳光彥(即陳朝枝之繼承人)

            陳清松（即陳朝枝之繼承人）


            陳清賢（即陳朝枝之繼承人）

            許陳素霞（即陳朝枝之繼承人）


            陳雪（即楊建標、楊儒源之繼承人）



            楊文宗（即楊建標、楊儒源之繼承人）

            楊文隆（即楊建標、楊儒源之繼承人）


            王楊桂娥（即楊建標、楊儒源之繼承人）

            龍心祥  

            張太郎  

            邱英碩（原名邱木生）

            王志展(即王火生之繼承人)

            王志嘉（即王火生之繼承人）

            王楷鈞（即王火生之繼承人）


            王志鴻（即王火生之繼承人）


            謝樹林（即謝進益之繼承人）


            盧漢文(即謝進益之繼承人)

            謝明宗(即謝進益之繼承人)

            謝麗珠(即謝進益之繼承人)

            盧麗雲(即謝進益之繼承人)

            王陳桂枝（即陳杜綿之承受訴訟人）



            陳詹燕(即陳建智之繼承人)

            陳振肯(即陳建智之繼承人)

            林冠儒(即陳建智之繼承人)

            林冠諠(即陳建智之繼承人)

前二人共同
法定代理人  吳佳倫  
被      告  林宗勇（即陳建智之繼承人）

            林欣蓉（即陳建智之繼承人）

            陳寶珠（即陳建智之繼承人）

            陳詩嘉（即陳建智之繼承人）


            陳金環（即陳建智之繼承人）

            陳玉滿（即陳建智之繼承人）

            陳玉芬（即陳建智之繼承人）

            陳玉蘭（即陳建智之繼承人）

            王陳合  

上五人共同
訴訟代理人  鍾慶年  
被      告  邱輝永(即張美卿之繼承人) 

            邱顯義(即張美卿之繼承人)


上列當事人間請求終止地上權事件，本院裁定如下：
    主  文
本件應由邱輝永、邱顯義為被告張美卿之承受訴訟人，續行訴訟
。
    理  由
一、按當事人死亡者，訴訟程序在有繼承人、遺產管理人或其他
    依法令應續行訴訟之人承受其訴訟以前當然停止；承受訴訟
    人，於得為承受時，應即為承受之聲明；他造當事人，亦得
    聲明承受訴訟。訴訟程序於裁判送達後當然停止者，其承受
    訴訟之聲明，由為裁判之原法院裁定之，民事訴訟法第168
    條、第175 條、第177 條第3 項分別定有明文。
二、查原告與被告張美卿等人間終止地上權事件，本院於民國11
    0年12月20日為判決，惟該判決於110年12月28日對被告張美
    卿為寄存送達，有新北市政府警察局板橋分局111年3月9日
    新北警板刑字第1113881969號函覆寄存文書「未領取」情形
    之資料為證(見本院卷第419頁)，依民事訴訟法第138條第2
    項規定，於111年1月7日(週五)發生送達效力，惟被告張美
    卿於判決發生送達效力後之111年1月9 日死亡，其繼承人為
    邱輝永、邱顯義等人，且未拋棄繼承，有繼承系統表、戶籍
    謄本、司法院家事事件(繼承事件)公告查詢結果可稽(見本
    院卷第445至455頁)。是以，本件於判決送達被告張美卿後
    ，被告張美卿提起上訴前發生當然停止之事由，並經原告具
    狀聲請命其繼承人承受訴訟，爰依前揭規定，裁定命張美卿
    之繼承人承受訴訟，續行本件訴訟程序。
三、依民事訴訟法第177條第3項，裁定如主文。
中　　華　　民　　國　　111 　年　　5 　　月　　11　　日
                  民事第一庭  法  官  徐文瑞
以上正本係照原本作成。
如對本裁定抗告，應於裁定送達後10日內向本院提出抗告狀，並
繳納抗告費新臺幣1,000元。
中　　華　　民　　國　　111 　年　　5 　　月　　11　　日
                              書記官  朱亮彰